# 请教高手商誉减值测试的有关问题

提问人：tress 时间：2010-09-27 10:38:25
如果一个企业是一个资产组组合，并与相关的商誉一起进行减值测试，那么企业的负债（借款人权益）是否应当考虑在未来现金流中？（假设企业的公允价值-处置费用无法确定）。
根据企业准则讲解：“资产组的账面价值应当包括可直接归属于资产组并可以合理和一致地分摊至资产组的资产账面价值，通常不应当包括已确认负债的账面价值，但如不考虑该负债金额就无法确定资产组可收回金额的除外。这是因为在预计资产组的可收回金额时，既不包括与该资产组的资产无关的现金流量，也不包括与已在财务报表中确认的负债有关的现金流量。”
但是我的理解是：商誉的产生是因为股权公允价值的对价高于公允价值的部分，而且商誉的减值应当考虑少数股权的影响，那么企业资产组组合预测的现金流如果不包含负债金额，未来现金流折现产生的就是整个企业价值而非股权价值，如果按照准则讲解的方法计算出来的资产组可回收价值（企业整体价值），和商誉+资产组账面价值去比，是不是不可比，或者逻辑上有矛盾？
请陈版主或其他高手发表意见。

回答人：chenyiwei
这里所说的不包含于资产组帐面价值和可收回金额确定中的负债，主要是指融资性质的负债，不包括日常经营活动中产生的经营性质的负债如应付帐款等。是否排除的主要考虑因素是这些负债与资产组中的长期资产是否存在直接的关联。这与资产组未来现金流量的估计不包含融资性质的现金流量的基本原则是一致的。

回答人：chenyiwei
回复 藤椅 tress 的帖子应当是“附加在资产组组合上的资产减值”。资产减值最终是要分摊到单项资产的，所以不是整体股东权益的减值，而且自身权益工具的后续公允价值变动在财务报表上也是不确认的。

提问人：qjr1124 时间：2012-03-14 11:28:06
回复 chenyiwei 的帖子
陈斑，请教在合并的时候，合并分录是没有体现少数股东商誉的部分的。都是在母公司中，怎么在商誉减值测试的时候一定要根据归属于母公司商誉倒算出少数股东的呢？
并且，如果加上这个少数股东的金额，假设是完全商誉全部减值，那就可能出现合并报表商誉科目出现了负数，而不是零这个结果。
所以，我理解应该不拿少数股东的来测，并且少数股东只是被合并的对象，何来商誉？

回答人：chenyiwei
请查阅《企业会计准则讲解（ 2010 ）》第 144 ～ 145 页和例题 9 － 11 。